高雄高等行政法院判決
　　　　　　　　　　　　　　九十六年度訴字第五七０號
　　　　　　　　　　　　　　九.
原　　　告　古漢堂國際事業有限公司
代　表　人　甲○○
訴訟代理人　戊○○
被　　　告　財政部高雄關稅局
代　表　人　乙○○　局長
訴訟代理人　丙○○
　　　　　　丁○○
上列當事人間因虛報進口貨物事件，原告不服財政部中華民國九
十六年五月十一日台財訴字第０九六一三五０二０一０號訴願決
定，提起行政訴訟。本院判決如下：
    主  文
原告之訴駁回。
訴訟費用由原告負擔。
　　事  實
壹、事實概要：
緣原告於民國（下同）九十四年八月十日委由發通運輸報關股份
有限公司（下稱發通公司）向被告報運進口貨物中國大陸產製電
氣石製品一批（報單號碼：ＢＤ／九四／Ｑ六八七／八０一七）
，原申報第一項ＴＯＵＲＭＡＬＩＮＥ（電氣石球）（石料灌注
），稅則號別六八一０．九九．九０號，稅率八﹪，輸入規定：
無；第二項ＴＯＵＲＭＡＬＩＮＥ（電氣石）（ＳＴＯＯＬ）（
ＮＯＮ－ＣＯＭＰＬＥＴＥＤ），稅則號別二五三０．九０．九
九號，稅率一﹪，輸入規定：ＭＰ１。電腦核定以Ｃ２（書面審
核）方式通關，經審核後變更通關方式為Ｃ３（應審應驗），經
被告查驗結果，第一項為ＴＯＵＲＭＡＬＩＮＥ（電氣石球、直
徑十二－十八公分），第二項為ＴＯＵＲＭＡＬＩＮＥ（電氣石
）石塊、單面拋光（尺寸大小不一、形狀不一），改列稅則號別
為六八０二．九九．九０．００一號，輸入規定「ＭＰ１」，核
非屬大陸物品准許輸入項目，認定原告涉有虛報進口貨物名稱及
品質，逃避管制之情事，乃據財政部關稅總局驗估處（下稱驗估
處）查復價格，核估其完稅價格，依海關緝私條例第三十七條第
三項轉據同條例第三十六條第一項、第三項規定，裁處原告貨價
一倍之罰鍰計新台幣（下同）三一六、三四０元，並沒入貨物。
原告不服，提起復查，經被告復查決定更正改歸列稅則號別第六
八一五．九九．九０．００六號。原告猶表不服，提起訴願，經
遭決定駁回，遂提起本件行政訴訟。
貳、兩造之聲明：
甲、原告聲明求為判決：
（一）訴願決定、復查決定及原處分均撤銷。
（二）訴訟費用由被告負擔。
乙、被告聲明求為判決：
（一）原告之訴駁回。
（二）訴訟費用由原告負擔。
、兩造主張之理由：
甲、原告起訴意旨略謂：
一、本件原處分決定主要係九十四年八月十日委由發通公司向被
    告報運進口報運進口貨物中國大陸產製電氣石製品一批（報
    單號碼：ＢＤ／九四／Ｑ六八七／八０一七），原申報第一
    項ＴＯＵＲＭＡＬＩＮＥ（電氣石球）（石料灌注），稅則
    號別六八一０．九九．九０號，稅率八﹪，輸入規定：無；
    第二項ＴＯＵＲＭＡＬＩＮＥ（電氣石）（ＳＴＯＯＬ）（
    ＮＯＮ－ＣＯＭＰＬＥＴＥＤ），稅則號別二五三０．九０
    ．九九號，稅率一﹪，輸入規定：ＭＰ１。電腦核定以Ｃ２
    （書面審核）方式通關，經審核後變更通關方式為Ｃ３（應
    審應驗），嗣經查驗結果，第一項為ＴＯＵＲＭＡＬＩＮＥ
    （電氣石球、直徑十二－十八公分），第二項為ＴＯＵＲＭ
    ＡＬＩＮＥ（電氣石）石塊、單面拋光（尺寸大小不一、形
    狀不一），改列稅則號別為六八一五．九九．九０．００六
    號，輸入規定「ＭＰ１」，核非屬大陸物品准許輸入項目，
    進認原告涉虛報進口貨物名稱及品質，逃避管制之情事云云
    ，惟查：
（一）「ＴＯＵＲＭＡＬＩＮＥ」：電氣石在中國則稱之為「碧
      璽」，電氣石ＴＯＵＲＭＡＬＩＮＥ別名：「碧璽」品系
      ：六方晶系、化學成分（Ｎａ,ｋ,Ｃａ）(Ｍｇ,Ｆｅ,Ｍ
      ｎ,Ｌｉ,Ａｉ）3（Ａ１,Ｆｅ,Ｃｒ,Ｖ）6Ｓｉ６０１８
      （（ＢＯ3）Ｏ,ＯＨ,Ｆ４、特性普通呈短柱狀至長柱狀
      ，或為針狀、放射狀及緻密塊狀晶體、具有垂直條紋、貝
      殼狀至參差狀斷口、硬度七～七．五、比重二．九～三．
      二，通常呈瀝青黑色及黑灰。其性質應屬珪酸鹽礦物而非
      未列名其它石製品，此有卷內所附寶石的世界及礦物寶石
      鑑定法各乙冊可憑，足徵原告主張尚非虛妄，被告雖援引
      關稅合作理事會編纂之「國際商品統一分類制度（ＨＳ）
      註解」對稅則第七一０三節之詮譯：「某些礦石雖屬於上
      述附表之礦物，但並非寶石類，或是在品質上不適合用於
      珠寶業．．．此等礦石列在第二十五章、第二十六章或第
      六十八章內。」而由原告所提之上開資料足認系爭貨物並
      非寶石類云云。惟查「行政機關應依職權調查證據，不受
      當事人主張之拘束，對當事人有利及不利事項一律注意」
      行政程序法第三十一條定有明文。本件爭議重點既係扣案
      貨物是否屬寶石類，而原告亦有提出相當文獻加以佐證，
      究是否符合，至少應由國內相關專業機構加以鑑定或表示
      意見，被告未察於此，僅援引相關註解規定即斷下定論，
      自有違反上開法律規定之疑慮。
（二）再按「違反行政法上義務之行為非出於故意或過失者，不
      予處罰」行政罰法第七條已著明文。其立法理由明示指出
      ，此乃現代國家基於「有責任始有處罰」之原則，對於違
      反行政法上義務之處罰，應以行為人主觀上有可非難性及
      可歸責性為前提，另司法院釋字第二七五號解釋，雖指明
      對於人民違反行政法上義務之行為，主張應由人民自行舉
      證對義務違反行為並無故意或過失，始能免除處罰責任，
      此實已與上開新通過之行政罰法之規範意旨相違。經查，
      本件縱原告報運項目與被告之認定有落差，但卷內有何證
      據足資證明原告係虛報所運貨物名稱及品質，並有逃避管
      制之情事，均未見被告調查並表明理由，自與行政程序法
      第三十六條及第九十六條第一項第二款行政處分應記載理
      由之規定相違。
二、另被告援引關稅法第三十五條規定核估本件完稅價格，惟按
    「進口貨物之完稅價格，未能依第二十九條、第三十一條、
    第三十二條、第三十三條及前條規定核定者，海關得依據查
    得之資料，以合理方法核定之。」關稅法第三十五條定有明
    文。被告若欲援引本條自須有未能依關稅法第二十九條、第
    三十一條至第三十四條規定核定之情形始得為之，本件原告
    亦曾提出出貨單供被告參酌，被告若認有疑義，亦應依同法
    第二十九條第五項要求原告提出證明或提供證明，且原處分
    機關所參酌之合理交易行情價格其標準為何亦未見被告敘明
    ，足徵被告所核估之完稅價格明顯與上開法制相違，自有違
    誤之情事，亦予肯認。
乙、被告答辯意旨則謂：
一、按「報運貨物進口而有左列情事之一者，得視情節輕重，處
    以所漏進口稅額二倍至五倍之罰鍰：一、虛報所運貨物之名
    稱、數量或重量。．．．」「有前二項情事之一而涉及逃避
    管制者，依前條第一項及第三項論處。」「私運貨物進口．
    ．．者，處貨價一倍至三倍之罰鍰。」「前二項私運貨物沒
    入之。」分別為海關緝私條例第三十七條第一項第一款、第
    三項、第三十六條第一項及第三項所明定。又進口非屬「台
    灣地區與大陸地區貿易許可辦法」第七條規定准許輸入之大
    陸地區物品者，即構成進口不得輸入之大陸物品而涉及逃避
    管制之違法行為。次按「從價課徵關稅之進口貨物，其完稅
    價格，以該進口貨物之交易價格作為計算根據。前項交易價
    格，指進口貨物由輸出國銷售至中華民國實付或應付之價格
    。」「進口貨物之完稅價格，未能依第二十九條規定核定者
    ，海關得按該貨物出口時或出口前、後銷售至中華民國之類
    似貨物之交易價格核定之。．．．」「進口貨物之完稅價格
    ，未能依第二十九條及前條規定核定者，海關得按該貨物出
    口時或出口前、後銷售至中華民國之類似貨物之交易價格核
    定之。．．．」「進口貨物之完稅價格，未能依第二十九條
    、第三十一條及前條之規定核定者，海關得按國內銷售價格
    核定之。．．．」「進口貨物之完稅價格，未能依第二十九
    條、第三十一條、第三十二條及前條之規定核定者，海關得
    按計算價格核定之。．．．」「進口貨物之完稅價格，未能
    依第二十九條、第三十一條、第三十二條、第三十三條及前
    條規定核定者，海關得依據查得之資料，以合理方法核定之
    」分別為關稅法第二十九條第一項、第二項、第三十一條至
    第三十五條所明定。原告報運貨物進口，顯有虛報所運貨物
    名稱及品質，涉及逃避管制，被告依上開規定予以論處，於
    法洵無不合。
二、原告主張電氣石在中國則稱之為碧璽，電氣石ＴＯＵＲＭＡ
    ＬＩＮＥ別名：碧璽品系六方晶系、化學成分、特性普通呈
    短柱狀至長柱狀，或為針狀、放射狀及緻密塊狀晶體、具有
    垂直條紋、貝殼狀至參差狀斷口、硬度七～七．五，比重二
    ．九～三．二，通常呈瀝青黑色及黑灰。其性質應屬硅酸鹽
    礦物而非未列名其他石製品，此有卷內所附寶石的世界及礦
    物寶石鑑定法各乙冊可憑，足徵原告主張尚非虛妄。本件爭
    議重點既係扣案貨物是否屬寶石類，而原告亦有提出相當文
    獻加以佐證，究是否符合，至少應由國內相關專業機構加以
    鑑定或表示意見，被告未察於此，僅援引相關註解規定即斷
    下定論，自有違上開法律規定之疑慮等節。查原告於訴願書
    理由四引用之文獻資料：「．．．黑色電氣石則因產量太大
    、顏色又不美觀而未被用在『珠寶業』上（文獻轉載自寶石
    的世界）」，足徵系爭貨物品質上不適合用於珠寶業至明。
    被告參據「國際商品統一分類制度註解」第九二三頁對稅則
    第七一０三節之詮釋：「某些礦石雖屬於上述附表之礦物，
    但並非寶石類，或是在品質上不適合用於珠寶業．．．此等
    礦石列在第二十五章、第二十六章或第六十八章內。」將其
    歸列海關進口稅則第六八一五．九九．九０號「其他石製品
    及礦物製品」項下，應屬適當。
三、又原告主張行政罰法第七條規定，其立法理由明示指出此乃
    現代國家基於有責任始有處罰之原則，對於違反行政法上義
    務之處罰，應以行為人主觀上有可非難性及可歸責性為前提
    ，另司法院釋字第二七五號解釋，雖指明對於人民違反行政
    法上義務之行為，主張應由人民自行舉證對義務違反行為並
    無故意或過失，始能免除處罰責任，此實已與上開新通過之
    行政罰法之規範意旨相違。本件縱原告報運項目與被告之認
    定有落差，但卷內有何證據足資證明原告係虛報所運貨物名
    稱及品質，並有逃避管制之情事，均未見被告調查並表明理
    由，自與行政程序法第三十六條及第九十六條第一項第二款
    行政處分應記載理由之規定相違等節。系爭貨物第一項原申
    報貨名ＴＯＵＲＭＡＬＩＮＥ（電氣石球）（石料灌注），
    歸列海關進口稅則第六八一五．九九．九０．００－一號「
    其他水泥製品、混凝土或人造石料製品，不論是否加強者均
    在內」項下，核屬大陸產製者可進口貨物，惟經查驗結果，
    來貨並非石料灌注人造石料製品，應歸列海關進口稅則第六
    八一五．九九．九０．００－六號「其他石製品及礦物製品
    」項下，核屬大陸產製者不可進口貨物。另系爭貨物第二項
    原申報貨名ＴＯＵＲＭＡＬＩＮＥ（電氣石）（ＳＴＯＯＬ
    ）（ＮＯＮ－ＣＯ　ＭＰＬＥＴＨＤ），歸列海關進口稅則
    第二五三０．九０．九九．九０－九號「其他未列名礦物質
    」項下，核屬大陸產製者可進口貨物，惟經查驗結果來貨係
    大小不一單面拋光石塊，應歸列海關進口稅則第六八一五．
    九九．九０．００－六號「其他石製品及礦物製品」項下，
    核屬大陸產製者不可進口貨物。原告係以從事國際貿易為常
    業，對於大陸產製貨物，何者已開放准許間接進口，何者尚
    不能進口，當知之甚詳。本件以虛報貨物名稱，以達逃避管
    制目的，實難謂非出於故意或過失。且被告於九十五年二月
    二十日九十四年第00000000號處分書已就原告違法
    情形、處分理由及法據等，詳為敘述記載，原告所稱各節，
    顯有誤解。
四、原告另主張被告援引關稅法第三十五條規定核估本件完稅價
    格，惟按「進口貨物之完稅價格，未能依第二十九條、第三
    十一條、第三十二條、第三十三條及前條規定核定者，海關
    得依據查得之資料，以合理方法核定之。」關稅法第三十五
    條定有明文。被告若欲援引本條自須有未能依第二十九條、
    第三十一條至第三十四條規定核定之情形始得為之，本件原
    告亦曾提出出貨單，供被告參酌，被告若認有疑義，亦應依
    同法第二十九條第五項要求原告提出證明或提供證明，且原
    處分機關所參酌之合理交易行情價格其標準為何亦未見被告
    敘明，足徵被告機關所核估之完稅價格明顯與上開法制相違
    ，自有違誤之情事，亦予肯認乙節。查原告於訴願階段對於
    驗估處核定之價格既有不服，為昭慎重，被告已於九十六年
    一月二日以高興字第０九六一００００二０號函檢附復查申
    請書及相關資料，請該處複核，並據該處九十六年二月十六
    日以總驗一一字第０九六一００００五七號函覆：「．．．
    查本處於九十六年一月三十一日以總驗通二四字第０九六０
    ０三四號函請訴願人提供相關交易憑證等資料，惟其僅提供
    豐利興貿易有限公司北安骨董藝品商場出貨單兩份，經核其
    所載資料與本案無關，貨物亦不同，自無關稅法第二十九條
    規定之適用；本案來貨屬非規格化商品，價格隨產地、廠牌
    、材質、數量、出口日期等不同而有差異，故無同法第三十
    一條『同樣貨物』及第三十二條『類似貨物』之交易價格資
    料可資適用；又原告未能配合提供國內銷售及計算成本等相
    關價格資料，亦無同法第三十三條及第三十四條之相關價格
    資料可供參核；乃按同法第三十五條規定之原則，參據專業
    商提供之合理交易行情價格資料核估，於法並無不合。查原
    告於復查期間未對本處所核定價格提出異議，訴願期間復未
    檢附具證明力之交易證明文件憑核。惟為顧及原告權益，經
    再洽請專業商對本案系爭貨物複核其完稅價格，亦認原核估
    價格合理。綜上，本案原核估價格應屬合理適法，仍請予以
    維持。」本件原告既未配合驗估處九十六年一月三十一日總
    驗通二四字第０九六００三四號函提供系爭貨物交易文件，
    依關稅法第二十九條第五項後段規定，視為無法按第二十九
    條規定核估完稅價格，按關稅法第三十五條以合理之交易行
    情價格核估其完稅價格，並無不當，原告所稱要無可取。
五、系爭來貨係屬「礦物級」黑色電氣石，而非「寶石級」電氣
    石：參據網路資料「電氣石又稱碧璽．．．黑色電氣石則因
    產量太大，顏色又不算美觀，因而未被用在珠寶業上。一般
    市面上常見的電氣石通常是『礦物級』，具有不少內含物者
    ，而『寶石級』晶體則是要求清澈透明的，若同時又具有多
    樣顏色變化，其價格會更高。」核與原告於訴願書理由四引
    用之「寶石的世界」文獻資料：「黑色電氣石則因產量太大
    、顏色又不美觀而未被用在『珠寶業』上」及訴願書理由三
    引用之「台灣省礦物局」文獻資料：「電氣石ＴＯＵＲＭＡ
    ＬＩＮＥ別名：碧璽、晶系：六方晶系．．．用途：『顏色
    瑰麗透明的』可作為寶石用。．．．」（亦即，並非所有電
    氣石皆可作為寶石用）敘述類似，且原告系爭來貨重量高達
    二二、六００．六ＫＧＭ原申報完稅價格僅八萬七、０九三
    元（依據驗估處查復之價格核估完稅價格為新台幣三十一萬
    六、三四０元），參據網路資料「寶石級別的碧璽在國際珠
    寶界的售價是：三八００美金／克拉！」（一克拉＝二００
    毫克＝０．二克），二者價格之差距有如天壤之別，足證系
    爭來貨係屬「礦物級」黑色電氣石，而非「寶石級」電氣石
    。又參據「國際商品統一分類制度註解」對稅則第七一０三
    節之詮釋：「因為它們的顏色、亮度、不易耗損，並且因為
    它們的『稀少性』，此等寶石通常為結晶體，為珠寶業、金
    匠及銀匠用於做裝飾品或首飾品。．．．本節所述之寶石，
    主要是可鑲嵌在珠寶業者、金匠或銀匠之產品；但所提供均
    為未鑲嵌寶石．．．本節當然亦『侷限於該礦石其品質與種
    類適於供珠寶等之用』。本節亦不包括：（ａ）某些礦石雖
    屬於上述附表之礦物，但並非寶石類，或是在品質上不適合
    用於『珠寶業』、金匠或銀匠之飾物，此等礦石列在第廿五
    章、廿六章或六十八章內。．．．」顯然，並非所有電氣石
    皆可歸列稅則第七一０三節，必須顏色瑰麗透明，並符合「
    稀少性」且「侷限於該礦石其品質與種類適於供珠寶等之用
    」之電氣石，方可歸列稅則第七一０三節。系爭來貨重量高
    達二二、六００．六ＫＧＭ原申報完稅價格僅八萬七、０九
    三元（依據驗估處查復之價格核估完稅價格為三十一萬六、
    三四０元）顯然，並不符合「稀少性」且「侷限於該礦石其
    品質與種類適於供珠寶等之用」之條件，無法歸列稅則第七
    一０三節甚明。
六、系爭貨物歸列稅則第六八一五．九九．九０號「其他石製品
    及礦物製品」項下，應屬適當：按海關進口稅則各號別品目
    之劃分，除依據本稅則類、章及其註，各號別之貨名及解釋
    準則之規定外，並得參據關稅合作理事會編纂之「國際商品
    統一分類制度（ＨＳ）註解」及其他有關文件辦理，海關進
    口稅則總則定有明文。查系爭貨物第一項原申報貨名ＴＯＵ
    ＲＭＡＬＩＮＥ（電氣石球）（石料灌注），歸列海關進口
    稅則第六八一０．九九．九０．００－一號「其他水泥製品
    、混凝土或人造石料製品，不論是否加強者均在內」項下，
    核屬大陸產製者可進口貨物，惟經查驗結果，來貨並非石料
    灌注人造石料製品，應歸列海關進口稅則第六八一五．九九
    ．九０．００－六號「其他石製品及礦物製品」項下，核屬
    大陸產製者不可進口貨物。另系爭貨物第二項原申報貨名Ｔ
    ＯＵＲＭＡＬＩＮＥ（電氣石）（ＳＴＯＯＬ）（ＮＯＮ－
    ＣＯ　ＭＰＬＥＴＨＤ），歸列海關進口稅則第二五三０．
    九０．九九．九０－九號「其他未列名礦物質」項下，核屬
    大陸產製者可進口貨物，惟經查驗結果來貨係大小不一單面
    拋光電氣石石塊，應歸列海關進口稅則第六八一五．九九．
    九０．００－六號「其他石製品及礦物製品」項下，核屬大
    陸產製者不可進口貨物。參據「國際商品統一分類制度註解
    」對稅則第七一０三節之詮釋：「某些礦石雖屬於上述附表
    之礦物，但並非寶石類，或是在品質上不適合用於珠寶業．
    ．．此等礦石列在第二十五章、第二十六章或第六十八章內
    。」第二十五章：「．．．本章僅適用於原產狀態下之礦產
    品或其業經洗滌．．．、壓碎、研磨成粉、篩分及以浮選、
    磁選或其他機械或物理方法處理（不包括結晶法）精選過的
    貨品．．．」及第六十八章總則：「本章包括下列各項：（
    Ａ）屬於第二十五章之各種製品經進一步加工，而加工範圍
    已逾越該章註一所述明者．．．」之規定。復據財政部關稅
    總局稅則處對被告（九五）高關字第０一八號「進口稅則分
    類疑問及解答」之解答：「．．．屬已加工寶石或寶石製成
    品範疇方有稅則第七一０三節或第七一一六節相關稅號之適
    用。否則均宜歸列稅則第六八一五．九九．九０號」及原告
    於訴願書理由引用「寶石的世界」文獻資料：「．．．黑色
    電氣石則因產量太大、顏色又不美觀而未被用在『珠寶業』
    上．．．」被告將其歸列稅則第六八一五．九九．九０號「
    其他石製品及礦物製品」項下，應屬適當。
七、原告先於訴願書理由引用下列文獻資料：「．．．黑色電氣
    石則因產量太大、顏色又不美觀而未被用在『珠寶業』上（
    文獻轉載自寶石的世界）．．．。」後卻因上述記載與「國
    際商品統一分類制度（ＨＳ）註解」對稅則第七一０三節之
    詮釋：「某些礦石雖屬於上述附表之礦物，但並非寶石類，
    或是在品質上不適合用於『珠寶業』．．．此等礦石列在第
    二十五章、第二十六章或第六十八章內。」相符，正確稅則
    之歸列將不利於原告，即又全盤否認並要求鑑定，原告主張
    前後矛盾，核無可採。
八、進口貨物是否有虛報情事，係以報單上所申報者與來貨之實
    際狀態為認定依據：查進口貨物是否有虛報情事，係以報單
    上所申報者與來貨之實際狀態為認定依據，至於在進口前如
    何交易及放行後作何用途，則非所問。又進口貨物，係採申
    報及查驗制度，並課以原告盡誠實申報所運貨物名稱、數量
    、重量、品質、規格、價值等之義務，如有虛報情事而違反
    海關緝私條例者，即已違反誠實申報之作為義務，即應受處
    罰。本件系爭貨物第一項原申報貨名ＴＯＵＲＭＡＬＩＮＥ
    （電氣石球）（石料灌注）經查驗結果，來貨並非石料灌注
    人造石料製品，應歸列海關進口稅則第六八一五．九九．九
    ０．００－六號「其他石製品及礦物製品」項下，核屬大陸
    產製者不可進口貨物，原告已當庭表示不再爭執。另系爭貨
    物第二項原申報貨名ＴＯＵＲＭＡＬＩＮＥ（電氣石）（Ｓ
    ＴＯＯＬ）（ＮＯＮ－ＣＯＭＰＬＥＴＨＤ），經查驗結果
    來貨係大小不一單面拋光電氣石石塊，並未具座物之主要特
    性，應歸列海關進口稅則第六八一五．九九．九０．００－
    六號「其他石製品及礦物製品」項下，核屬大陸產製者不可
    進口貨物。惟原告先主張其用途為「石桌」、「石椅」，後
    又主張其係屬寶石類，言詞反復，冀邀免罰，尚不足取。系
    爭貨物是否有虛報情事，係以報單上所申報者與來貨之實際
    狀態為認定依據，系爭貨物第二項來貨之實際狀態為大小不
    一單面拋光電氣石石塊，既未具座物之主要特性且品質上不
    適合用於「珠寶業」，已如前述，故依來貨之實際狀態認定
    ，歸列海關進口稅則第六八一五．九九．九０．００－六號
    「其他石製品及礦物製品」項下，核屬大陸產製者不可進口
    貨物，應屬適法允當。又參照高雄高等行政法院九十五年度
    簡字第七五號判決及最高行政法院九十六年度裁字第一二一
    九號裁定類似案例，高雄高等行政法院及最高行政法院亦是
    認同被告及經濟部國際貿易局於九十三年十二月七日貿服字
    第０九三七０一七三三九０號書函：「．．．旨揭貨品依書
    面資料審核，係由整塊花崗岩裁切加工製成長方形及Ｌ型石
    塊，未具『座物』主要特性，核歸ＣＣＣ六八０二．九三．
    九０．００－七『其他花崗岩製品』，非屬本部公告准許輸
    入之大陸物品項目，該項大陸物品不准進口．．．」「依來
    貨之實際狀態認定」之見解，而作成認同被告之判決，則本
    件來貨依據進口時之狀態認定歸列海關進口稅則第六八一五
    ．九九．九０．００－六號「其他石製品及礦物製品」項下
    ，應屬有據，足見原告此部分之主張，不足採信等語。
理  由
壹、程序方面：
    本件被告原代表人游朝順局長，業於九十六年八月一日本院
    審理中解職，由乙○○局長接任，茲原告新任代表人乙○○
    局長具狀聲明承受訴訟，核無不合，應予准許。
貳、實體方面：
一、按「報運貨物進口而有左列情事之一者，得視情節輕重，處
    以所漏進口稅額二倍至五倍之罰鍰，或沒入或併沒入其貨物
    ：一、虛報所運貨物之名稱、數量或重量。二、虛報所運貨
    物之品質、價值或規格。三、繳驗偽造、變造或不實之發票
    或憑證。四、其他違法行為。」「有前二項情事之一而涉及
    逃避管制者，依前條第一項及第三項論處。」「私運貨物進
    口．．．者，處貨價一倍至三倍之罰鍰。」「前二項私運貨
    物沒入之。」分別為海關緝私條例第三十七條第一項、第三
    項、第三十六條第一項及第三項所明定。按台灣地區與大陸
    地區貿易許可辦法第七條第一項規定：「大陸地區物品，除
    下列各款規定外，不得輸入臺灣地區：一、主管機關公告准
    許輸入項目及其條件之物品。二、古物、宗教文物、民族藝
    術品、民俗文物、藝術品、文化資產維修材料及文教活動所
    需之少量物品。三、自用之研究或開發用樣品。四、依大陸
    地區產業技術引進許可辦法規定准許輸入之物品。五、供學
    校、研究機構及動物園用之動物。六、保稅工廠輸入供加工
    外銷之原物料與零組件，及供重整後全數外銷之物品。七、
    加工出口區及科學工業園區廠商輸入供加工外銷之原物料與
    零組件，及供重整後全數外銷之物品。八、醫療用中藥材。
    九、行政院新聞局許可之出版品、電影片、錄影節目及廣播
    電視節目。十、財政部核定並經海關公告准許入境旅客攜帶
    入境之物品。十一、船員及航空器服務人員依規定攜帶入境
    之物品。十二、兩岸海上漁事糾紛和解賠償之漁獲物。十三
    、其他經主管機關專案核准之物品。」則進口非屬前揭臺灣
    地區與大陸地區貿易許可辦法第七條規定，准許輸入之大陸
    地區物品者，即構成進口禁止輸入之物品而涉及逃避管制之
    違章關稅行為。復按「從價課徵關稅之進口貨物，其完稅價
    格以該進口貨物之交易價格作為計算根據。」「前項交易價
    格，指進口貨物由輸出國銷售至中華民國實付或應付之價格
    。」「依前項規定應計入完稅價格者，應根據客觀及可計量
    之資料。無客觀及可計量之資料者，視為無法按本條規定核
    估其完稅價格。」「海關對納稅義務人提出之交易文件或其
    內容之真實性或正確性存疑，納稅義務人未提出說明或提出
    說明後，海關仍有合理懷疑者，視為無法按本條規定核估其
    完稅價格。」「進口貨物之完稅價格，未能依第二十九條、
    第三十一條、第三十二條、第三十三條及前條規定核定者，
    海關得依據查得之資料，以合理方法核定之。」分別為關稅
    法第二十九條第一項、第二項、第四項、第五項及第三十五
    條所明定。揆諸首揭規定，作為海關對從價課徵關稅之進口
    貨物，核定其完稅價格依據之價格，依序為進口貨物之交易
    價格、同樣貨物之交易價格、類似貨物之交易價格，合先敘
    明。
二、本件原告於九十四年八月十日委由發通公司向被告報運進口
    貨物中國大陸產製電氣石製品一批（報單號碼：ＢＤ／九四
    ／Ｑ六八七／八０一七），原申報第一項ＴＯＵＲＭＡＬＩ
    ＮＥ（電氣石球）（石料灌注），稅則號別六八一０．九九
    ．九０號，稅率八﹪，輸入規定：無；第二項ＴＯＵＲＭＡ
    ＬＩＮＥ（電氣石）（ＳＴＯＯＬ）（ＮＯＮ－ＣＯＭＰＬ
    ＥＴＥＤ），稅則號別二五三０．九０．九九號，稅率一﹪
    ，輸入規定：ＭＰ１，電腦核定以Ｃ２（書面審核）方式通
    關，經審核後變更通關方式為Ｃ３（應審應驗），經被告查
    驗結果，認定第一項為ＴＯＵＲＭＡＬＩＮＥ（電氣石球、
    直徑十二－十八公分），第二項為ＴＯＵＲＭＡＬＩＮＥ（
    電氣石）石塊、單面拋光（尺寸大小不一、形狀不一），改
    列稅則號別為六八一五．九九．九０．００六號，輸入規定
    「ＭＰ１」，核非屬大陸物品准許輸入項目。認原告涉有虛
    報進口貨物名稱及品質，逃避管制之情事，乃據驗估處查復
    價格，核估其完稅價格，依海關緝私條例第三十七條第三項
    轉據同條例第三十六條第一項、第三項規定，處原告貨價一
    倍之罰鍰計三一六、三四０元，並沒入貨物。原告不服，提
    起復查，經被告復查決定認定「本案第一、二項貨物原改核
    定歸列稅則第六八０二．九九．九０．００－一號，難謂允
    當，均應改列稅則號別為第六八一五．九九．九０．００－
    六號『其他石製品及礦物製品』項下，即系爭第一、二項貨
    物應改歸列中華民國輸出入貨品分類號列第六八一五．九九
    ．九０．００－六號」，乃將系爭第一、二項貨物改歸列中
    華民國輸出入貨品分類號列第六八一五．九九．九０．００
    －六號等情，此有第ＢＤ／九四／Ｑ六八七／八０一七進口
    報單及被告九十四年第00000000號處分書及被告九
    十五年九月四日高普緝字第０九五一００七四三七號復查決
    定附於原處分卷可稽，洵堪認定。
三、原告提起本件行政訴訟，無非以：（一）「ＴＯＵＲＭＡＬ
    ＩＮＥ」電氣石在中國則稱之為「碧璽」。電氣石ＴＯＵＲ
    ＭＡＬＩＮＥ別名為「碧璽」品系六方晶系、特性普通呈短
    柱狀至長柱狀，或為針狀、放射狀及緻密塊狀晶體、具有垂
    直條紋、貝殼狀至參差狀斷口、硬度七～七．五、比重二．
    九～三．二，通常呈瀝青黑色及黑灰。其性質應屬珪酸鹽礦
    物而非未列名其它石製品，此有寶石的世界及礦物寶石鑑定
    法各乙冊可憑，足徵原告主張尚非虛妄。又本件爭議重點既
    係扣案貨物是否屬寶石類，而原告亦提出相當文獻加以佐證
    ，究是否符合，至少應由國內相關專業機構加以鑑定或表示
    意見，被告未察於此，僅援引相關註解規定即斷下定論，自
    有違反上開法律規定之疑慮。（二）再按行政罰法第七條規
    定，其立法理由明示指出此乃現代國家基於「有責任始有處
    罰」之原則，對於違反行政法上義務之處罰，應以行為人主
    觀上有可非難性及可歸責性為前提。另司法院釋字第二七五
    號解釋，雖指明對於人民違反行政法上義務之行為，主張應
    由人民自行舉證對義務違反行為並無故意或過失，始能免除
    處罰責任，此實已與上開新通過行政罰法之規範意旨相違。
    本件縱原告報運項目與被告之認定有落差，但卷內有何證據
    足資證明原告係虛報所運貨物名稱及品質，並有逃避管制之
    情事，均未見被告調查並表明理由，自與行政程序法第三十
    六條及第九十六條第一項第二款行政處分應記載理由之規定
    相違。（三）被告若欲援引關稅法第三十五條自須有未能依
    關稅法第二十九條、第三十一條至第三十四條規定核定之情
    形始得為之，惟原告亦曾提出出貨單，供被告參酌，被告若
    認有疑義，亦應依同法第二十九條第五項要求原告提出證明
    或提供證明，且被告參酌之合理交易行情價格其標準為何亦
    未見被告敘明，足徵被告所核估之完稅價格明顯與上開法制
    相違，自有違誤之情事云云，資為爭議，惟查：
（一）按「查進口貨物應行歸屬之稅則號別之核定，責在海關，
      納稅義務人向海關申報進口貨物所列該貨稅則號別如有錯
      誤，無論原報稅則號別之稅率偏低或偏高，海關應依據進
      口稅則規定核明改正，俾符實際，而資適法。」為財政部
      六十一年八月二十四日台財關字第一七六四七號函所明示
      在案。復按「本法第十七條第一項所稱其他進口必須具備
      之有關文件，指下列各款文件：一、依其他法令規定必須
      繳驗之輸入許可證、產地證明文件。．．．」關稅法施行
      細則第七條第一款所明定。乃進口人對於貨物稅則分類，
      並非專業，是於貨物申報進口時，除填載進口報單外，依
      前揭施行細則第七條規定，尚須檢附型錄及說明書，供被
      告分類估價之用。嗣海關於查驗貨物時，應就進口報單之
      記載，對照輸入許可證、產地證明文件等，詳加認定，逐
      項核定稅則，有申報不符者，即應予更正。準此，核定來
      貨所屬稅則號別為海關之職權，縱進口人依進口報單雖填
      載貨物之名稱、規則及產地等，海關仍須依職權參酌來貨
      之輸入許可證、產地證明文件及實到貨物等，認定來貨之
      名稱規則及產地，核列正確稅則號別。
（二）次按稅則（Ｔａｒｉｆｆ）係政府對進口或出口貨物課徵
      關稅之稅率表。因稅則是由不同之貨物及其稅率編列成表
      或成冊，故亦稱稅則表或稅則簿。稅則表主要內容包括：
      稅則號別（Ｔａｒｉｆｆ　Ｎｕｍｂｅｒ）、貨名（Ｄｅ
      ｓｃｒｉｐｔｉｏｎ　ｏｆ　Ｇｏｏｄｓ）及國定稅率（
      Ｔａｒｉｆｆ　Ｒａｔｅ）三部分，而廠商申請輸出入許
      可證及報關時，均須在申請書及報單上申報十一位碼之商
      品分類號列，並透過解釋準則之闡釋，俾令每一貨品得以
      必然地歸入一個獨一的節或目內（參見林清和著，海關實
      務二００一年四月初版一刷，第十九頁至第二十二頁）。
      參據中華民國海關進口稅則、輸出入貨品分類表合訂本，
      其進口貨品稅則分類係依據海關進口稅則解釋準則予以分
      類歸納，因海關進口稅則號別，無法將所有貨品逐項核列
      ，因此輔以國際商品統一分類制度註解予以銓釋，使進口
      稅則分類，更趨完善。又按進口貨物是否涉及虛報，以原
      申報者與實際進口貨物現狀為認定依據。且我國海關自七
      十九年起對進口貨品之稅則分類，即採行ＨＳ註解，舉凡
      進口貨物之稅則分類悉依據解釋準則、類、章註及相關註
      解之規定辦理。而ＨＳ註解對海關進口稅則第七一０三節
      之詮釋為：「因為它們的顏色、亮度、不易耗損，並且因
      為它們的『稀少性』，此等寶石通常為結晶體，為珠寶業
      、金匠及銀匠用於做裝飾品或首飾品。．．．本節所述之
      寶石，主要是可鑲嵌在珠寶業者、金匠或銀匠之產品；但
      所提供均為未鑲嵌寶石．．．本節當然亦侷限於該礦石其
      品質與種類適於供珠寶等之用。本節亦不包括：（ａ）某
      些礦石雖屬於上述附表之礦物，但並非寶石類，或是在品
      質上不適合用於『珠寶業』、金匠或銀匠之飾物，此等礦
      石列在第廿五章、廿六章或六十八章內。．．．」；廿五
      章：「．．．本章僅適用於原產狀態下之礦產品或其業經
      洗滌．．．、壓碎、研磨成粉、篩分及以浮選、磁選或其
      他機械或物理方法處理（不包括結晶法）精選過的貨品．
      ．．」及第六十八章總則：「本章包括下列各項：（Ａ）
      屬於第二十五章之各種製品經進一步加工，而加工範圍已
      逾越該章註一所述明者。」規定，此有國際商品統一分類
      制度註解」第九二三頁、第二十五章及第六十八章影印資
      料附於本院卷可稽，顯見稅則第七一０三節之適用，侷限
      於該礦石其品質與種類適於供珠寶等之用，該節亦不包括
      礦石雖屬於附表之礦物，但並非寶石類，或是在品質上不
      適合用於珠寶業、金匠或銀匠之飾物，此等礦石列在第廿
      五章、廿六章或六十八章內，且礦物在品質上不適合用於
      珠寶業，此等礦物屬於第二十五章之各種製品經進一步加
      工，而加工範圍已逾越第二十五章註一所述明者，即為列
      於第六十八章之礦物。本件原告於九十四年八月十日委由
      發通公司向被告報運進口報運進口貨物中國大陸產製電氣
      石製品一批（報單號碼：ＢＤ／九四／Ｑ六八七／八０一
      七），原申報第一項ＴＯＵＲＭＡＬＩＮＥ（電氣石球）
      （石料灌注），稅則號別第六八一０．九九．九０號，貨
      名為「其他水泥製品、混凝土或人造時料製品，不論是否
      加強者均在內」；第二項ＴＯＵＲＭＡＬＩＮＥ（電氣石
      ）（ＳＴＯＯＬ）（ＮＯＮ－ＣＯＭＰＬＥＴＥＤ），稅
      則號別二五三０．九０．九九號，貨名為「其他未列名礦
      物質」，有第ＢＤ／九四／Ｑ六八七／八０一七進口報單
      附於本院卷可稽，自堪認定。惟查卷附被告現場稽查貨物
      之照片顯示，第一項物品為電氣石球ＴＯＵＲＭＡＬＩＮ
      Ｅ（直徑十二－十八公分），係由電氣石磨成，並非由石
      料灌注；系爭第二項貨物為ＴＯＵＲＭＡＬＩＮＥ為單面
      拋光、尺寸大小不一及形狀不一之電氣石塊，且自系爭第
      二項貨物之電氣石塊之外觀，該電氣石塊具有石桌、石椅
      之外型，性質上顯不適合用於珠寶業。又查，卷附台灣省
      礦物局之「臺灣主要的岩石礦物」資料記載，略以「電氣
      石ＴＯＵＲＭＡＬＩＮＥ別名：碧璽、晶系：六方晶系．
      ．．用途：『顏色瑰麗透明的』可作為寶石用。」等語，
      亦與原告於主張「黑色電氣石則因產量太大、顏色又不美
      觀而未被用在『珠寶業』上」等語相符，足見黑色電氣石
      因產量太大、顏色不美觀而未被用在珠寶業，僅顏色瑰麗
      透明之礦物始作為寶石使用。而本件被告於復查程序，就
      系爭貨物稅則認定之問題向關稅總局稅則處查詢，經關稅
      總局稅則處以九十五年六月十五日（九五）高關字第０一
      八號「進口稅則分類疑問及解答」作成解答，略以「本案
      貨物既經貴局查驗結果，第一項為『電氣石塊研磨，拋光
      而成』，第二項『單面拋光石塊（電氣石）』，該貨物之
      品質與種類如經認定其適合於珠寶業、金匠或銀匠者，屬
      已加工寶石或寶石製成品範疇方有稅則第七一０三節或第
      七一一六節相關稅號之適用，否則均宜歸列稅則第六八一
      五．九九．九０號。」等語，此有被告所屬稅則處九十五
      年六月十五日（九五）高關字第０一八號函附於原處分卷
      可佐。準此，被告依據稽查本件貨物實際來貨情形，認定
      系爭第一項來貨並非由石料灌注，亦非其他水泥製品、混
      凝土或人造時料製品之貨物，依據中華民國海關進口稅則
      、輸出入貨品分類表，該貨物應歸列稅則第六八一五．九
      九．九０．００六號、貨名「其他石製品及礦物製品」，
      故被告將系爭第一項來貨改列稅則第六八一五．九九．九
      ０．００六號，貨名「其他石製品及礦物製品」，並無違
      誤。被告依據稽查本件貨物實際來貨情形，認定系爭第二
      項貨物單面拋光、尺寸大小不一及形狀不一之電氣石塊，
      該礦石其品質與種類不適合用供珠寶等之用，且此等礦物
      屬於第二十五章之各種製品經進一步加工，而加工範圍已
      逾越該章註一所述明，即非屬稅則第一七０三號之適用範
      圍，故系爭貨物顯係為黑色電氣石，非顏色瑰麗透明之礦
      物，無法作為寶石使用，自無法用於珠寶業，參據「中華
      民國海關進口稅則、輸出入貨品分類表合訂本（九十三年
      四月）」之規定，系爭貨物應歸列稅則號別六八一五．九
      九．九０．００－六號記載：貨名為「其他石製品及礦物
      製品」、輸入規定為「ＣＯ２」「ＭＰ１」，則被告於復
      查決定乃將系爭貨物改列為稅則第六八一五．九九．九０
      ．００－六號，其輸入規定為「ＣＯ２」「ＭＰ１」，仍
      非屬前揭台灣地區與大陸地區貿易許可辦法第七條規定，
      准予輸入之大陸地區物品，認定係屬未開放准許進口之大
      陸物品項目，自無違誤。至原告提示之寶石的世界及礦物
      寶石鑑定法影印資料之內容，其見解亦非為有利原告，無
      可引為有利原告之依據，原告執稱應援引該資料證明原告
      主張尚非虛妄云云，亦不足採。
（三）另原告主張被告援引關稅法第三十五條之規定，須有未能
      依關稅法第二十九條、第三十一條至第三十四條規定之情
      形始得為之，惟原告曾提出出貨單供被告參酌，被告若認
      有疑義，亦應依同法第二十九條第五項要求原告提出證明
      或提供證明，且被告參酌之合理交易行情價格其標準為何
      亦未見被告敘明，足徵被告所核估之完稅價格明顯與上開
      法制相違云云。按前揭關稅法第二十九條第一項原則上雖
      以從價課徵關稅之進口貨物，即以該進口貨物之交易價格
      作為計算根據。但同法第三項亦規定無客觀及可計量之資
      料者，視為無法按本條規定核估其完稅價格。此時則應另
      依同法第三十一條至第三十四條有無「同樣貨物」、「類
      似貨物」、「國內銷售價格」、「按計算價格」來核定之
      ，依同法第三十五條規定，自得由海關得依據所查得之資
      料，以合理方法核定之。本件原告進口之來貨其實際貨物
      名稱及稅則與其申報不相符，則原告所提供之發票及其上
      所記載之內容，尚難採信，自無法逕依原告提出之價格核
      定完稅價格；又因本件來貨非屬規格化產品，故無同法第
      三十一條「同樣貨物」規定之相關資料可資引用。至原告
      於復查程序提示豐利興貿易有限公司北安骨董藝品商場出
      貨單兩份以資說明，惟查，該出貨單僅記載電氣石（切面
      ；規格：三０×三０×二五ＣＭ；數量二、七００公斤；
      單價三九／公斤；總價一０五、三００元）、電氣石板（
      面點；規格：七０×一一０ＣＭ；數量六０八公斤；單價
      四五／公斤；總價二七、三六０元）、電氣石几（椅；規
      格：二五×三０ＣＭ；數量二、一六０公斤；單價四０／
      公斤；總價八六、四００元），揆諸該出貨單所載內容與
      本件系爭貨物無法明確比對，且該出貨單之貨物與本件系
      爭貨物是否相同，亦有疑問，則該出貨單自難勾稽採認，
      是被告對原告提出之出貨單仍認有合理懷疑。而海關對納
      稅義務人提出之交易文件或其內容之真實性或正確性存疑
      ，因認原告提出之交易文件所載交易價格不實，依上開關
      稅法第二十九條第五項規定，即應視為無法按該條規定核
      估其完稅價格，是依首揭關稅法第二十九條第五項規定，
      海關並非需至證明進口人提出之交易文件確屬虛偽不實之
      程度，始得加以調整，應係海關基於專業之審查，並由進
      口人負相當之協力義務後，海關仍具合理懷疑時，即可依
      據關稅法第二十九條以下規定另行核定其完稅價格。況查
      被告於訴願程序中就本件系爭貨物之完稅價格向驗估處申
      請複核，驗估處為調查本件系爭貨物之完稅價格，於九十
      六年一月三十一日以總驗通二四字第０九六００三四號函
      復原告，請提供系爭貨物之相關交易文件，原告迄今均未
      提出相關為文件供核。準此，本件原告既無法提供佐證文
      件證明合於關稅法第二十五條規定之交易價格，依關稅法
      第二十九條第五項後段規定，視為無法依第二十九條規定
      核估完稅價格，又查無適用同法第二十七條「同樣貨物」
      、第二十八條「類似貨物」之價格資料，亦無同法第二十
      九條「國內銷售價格」及第三十條「計算價格」之相關資
      料可資引用，則被告爰依首揭關稅法第三十五條規定，被
      告依據查得之資料，以合理之交易行情價格核估其完稅價
      格，自無違誤。是原告主張其曾提出出貨單供被告參酌，
      被告若認有疑義，亦應依同法第二十九條第五項要求原告
      提出證明或提供證明，且被告參酌之合理交易行情價格其
      標準為何亦未見被告敘明，足徵被告所核估之完稅價格明
      顯與上開法制相違，被告應逕依原告所提前揭交易單據所
      示價格，核定其完稅價格，尚無可採。
（四）又按海關緝私條例第三十七條第一項及第三項係規定：「
      報運貨物進口而有左列情事之一者，得視情節輕重，處以
      所漏進口稅額二倍至五倍之罰鍰，或沒入或併沒入其貨物
      ：一、虛報所運貨物之名稱、數量或重量。二、虛報所運
      貨物之品質、價值或規格。三、繳驗偽造、變造或不實之
      發票或憑證。四、其他違法行為。」「有前二項情事之一
      而涉及逃避管制者，依前條第一項及第三項論處。」該條
      例係處罰「虛報」「涉及逃避管制」之行為，並未排除處
      罰過失之明文，又參諸司法院釋字第五二一號解釋：「依
      海關緝私條例第三十六條、第三十七條規定之處罰，仍應
      以行為人故意或過失為其責任條件，本院釋字第二七五號
      解釋應予以適用。」是無論行為人係故意或過失違反該條
      例，皆受該條例之規範，委無疑義。另為確保進口稅捐核
      課暨貨物查驗之正確性，貨物進口人負有誠實申報名稱、
      品質、產地等義務，本件原告既專業國際貿易廠商，從事
      進口涉案貨物之業務，原告為報關義務人，對進口之法令
      及海關如何進行通關查驗程序應知之甚稔，本應就出賣人
      所交付之貨品，予以特別審慎注意，主動查明，再誠實申
      報，藉以防止進口管制物品之情事發生，然其仍疏於注意
      ，於進口本件貨物之初未予查明實際貨物名稱及品質，嗣
      於系爭來貨報關前亦未向出口商查證確認來貨貨物之名稱
      及品質等項，仍報稱第一項ＴＯＵＲＭＡＬＩＮＥ（電氣
      石球）（石料灌注），第二項ＴＯＵＲＭＡＬＩＮＥ（電
      氣石）（ＳＴＯＯＬ）（ＮＯＮ－ＣＯＭＰＬＥＴＥＤ）
      ，除違反誠實申報之義務外，其有應注意能注意卻不注意
      之過失，甚為灼然，參酌前揭司法院解釋意旨，原告既未
      盡其注意義務，致進口非屬經濟部開放准許輸入之大陸物
      品，自有主觀可歸責之過失責任，自仍應受罰。本件被告
      以原告有虛報進口貨物，輸入非屬經濟部公告准許間接進
      口之大陸物品，有逃避管制之行為，而據以課處罰鍰，揆
      諸首揭法條規定及說明，與法有據。又依最高行政法院三
      十九年判字第二號判例意旨：「當事人主張事實，須負舉
      證責任，倘其所提出之證據，不足為主張事實之證明，自
      不能認其主張之事實為真實。」則原告主張由人民自行舉
      證對義務違反行為並無故意或過失，始能免除處罰責任，
      此實已與上開新通過行政罰法之規範意旨相違，顯有誤解
      ，即難採憑。
四、綜上所述，原告之主張既無可採。本件被告就系爭進口報單
    號碼第ＢＤ／九四／Ｑ六八七／八０一七所列之貨物，於復
    查決定改列稅則第六八一五．九九．九０．００六號，貨名
    為「其他石製品及礦物製品」，非屬大陸物品准許輸入項目
    ，認定原告涉有虛報進口貨物名稱及品質，逃避管制之情事
    ，乃據驗估處查復價格，核估其完稅價格，爰依海關緝私條
    例第三十七條第三項轉據同條例第三十六條第一項、第三項
    規定，處原告貨價一倍之罰鍰計三一六、三四０元，並沒入
    貨物，於法並無不合，訴願決定予以維持，亦無不合。原告
    提起本件訴訟求為撤銷，為無理由，應予駁回。又本件事證
    已明，至於兩造其餘主張，經核與判決結果不生影響，爰不
    一一論營業稅原處分復查決定變更述，附此敘明。
據上論結，本件原告之訴為無理由，依行政訴訟法第一百九十五
條第一項後段、第九十八條第一項前段，判決如主文。
中　　華　　民　　國　九十六  年　　十一　　月　三十  日
                  第一庭審判長法　官　呂佳徵
　　　　　　　　　　　　　　　法　官　林勇奮
              　　　　　　　　法  官  蘇秋津
以上正本係照原本作成。
如不服本判決，應於判決送達後二十日內向本院提出上訴書狀，
其未表明上訴理由者，應於提起上訴後二十日內向本院提出上訴
理由書（須按對造人數附繕本）；如於本判決宣示或公告後送達
前提起上訴者，應於判決送達後二十日內補提上訴理由書（須附
繕本）。未表明上訴理由者，逕以裁定駁回。
中　　華　　民　　國　九十六　年　  十一  　月　三十　日
　　　　　　　　　　　　　　　書記官  陳嬿如
